臺灣臺北地方法院行政訴訟判決　
111年度交字第79號
原      告  周宜萱  

被      告  臺北市交通事件裁決所

代  表  人  蘇福智  
上列當事人間交通裁決事件，原告不服被告民國110年12月30日
北市裁催字第22-AC0000000號裁決，提起行政訴訟，本院判決如
下：
    主  文
原告之訴駁回。
訴訟費用新臺幣參佰元由原告負擔。　　
    事實及理由
壹、程序部分
　　本件屬交通裁決事件，爰依行政訴訟法第237條之7規定，不
    經言詞辯論，逕為判決。
貳、實體部分　　
一、事實概要：
　　原告所有000-000號普通重型機車（下稱系爭車輛），於民
    國110年12月3日下午6時17分許，行經臺北市仰德大道4段格
    致國中(往下山方向)前，因超速20公里以內，被臺北市政府
    警察局士林分局（下稱舉發機關）依道路交通管理處罰條例
    （下稱道交條例）第40條規定，以北市警交字第AC0000000
    號舉發違反道路交通管理事件通知單（下稱系爭舉發單），
    舉發原告有「限速40公里，經測時速53公里，超速20公里以
    內」之違規行為，並載明應到案日期為111年1月24日前。嗣
    原告於110年12月19日向被告提出申訴，經被告函請舉發機
    關就原告陳述事項協助查明，舉發機關函復依規定舉發尚無
    違誤；原告於110年12月30日向被告申請開立裁決書，被告
    於同日以原告於上開時、地有「汽車駕駛人行車速度，超過
    規定之最高時速20公里以內」之違規事實，依道交條例第40
    條，以北市裁催字第22-AC0000000號裁決書（下稱原處分）
    對原告裁處罰鍰新臺幣（下同）1,200元，並記違規點數1點
    ，原處分於同日對原告送達。原告不服，於111年1月27日向
    本院提起行政訴訟。
二、原告起訴主張：
　　原告騎乘機車行駛，雖於固定式超速照相機前設有警告標誌
    ，然斯時係冬季晚間18時17分，天色及燈光均昏暗根本無法
    看到警告標誌，有違正當法律程序及法律規定，核與無設置
    之情況相同等情，並聲明：原處分撤銷。
三、被告則以：
　　查臺北市仰德大道4段下山方向與仁民路口設有「限速40公
    里」標誌、測速取締標誌「警 52」及「前有測速照相請依
    速限行駛」牌面，警示標誌牌面至違規發生地距離符合道路
    交通管理處罰條例第7條之2第3項後段，採用固定或非固定
    式科學儀器取得證據資料證明者，於一般道路應於100公尺
    至300公尺間，明顯標示之規定。又該處速限標誌於夜間亦
    能明確辨識，車輛應依標誌速限行駛等語置辯，並聲明：原
    告之訴駁回。
四、本院之判斷：
㈠、按「行車速度，依速限標誌或標線之規定，無速限標誌或標
    線者，應依下列規定：一、行車時速不得超過50公里。但在
    未劃設車道線、行車分向線或分向限制線之道路，或設有快
    慢車道分隔線之慢車道，時速不得超過40公里」，道路交通
    安全規則第93條第1項第1款定有明文。又「汽車駕駛人，行
    車速度，超過規定之最高時速，或低於規定之最低時速，除
    有第43條第1項第2款情形外，處1,200元以上2,400元以下罰
    鍰」；「汽車駕駛人有下列各款所列條款之一者，除依原條
    款處罰鍰外，並予記點：1.有第33條第1項、第2項、第38條
    第1項、第40條、第45條、第47條第1款至第3款、第48條、
    第49條或第60條第2項第1款、第2款情形之一者，各記違規
    點數1 點」，道交條例第40條、第63條第1項第1款分別定有
    明文。再依違反道路交通管理事件統一裁罰基準表(下稱裁
    罰基準表) 規定，機車駕駛人行車速度，超過規定之最高時
    速20公里以內，期限內繳納或到案聽候裁決者，統一裁罰基
    準為1,200元，記違規點數1點。
㈡、經查，原告所有之系爭車輛，於110年12月3日下午6時17分許
    ，在行經臺北市仰德大道4段格致國中(往下山方向)前，因
    有「限速40公里，經測時速53公里，超速20公里以內」之違
    規行為，遭舉發機關執勤員警製單舉發，原告雖提出申訴不
    服舉發，惟經被告函請舉發機關查明原告陳述情節及違規當
    時情形後，仍認違規事實明確，乃依道交條例第40條規定，
    以原處分裁處原告罰鍰1,200元，並記違規點數1點等情，有
    系爭舉發單（本院卷第39頁）、原告申訴資料（本院卷第43
    頁）、舉發機關110年12月22日北市警士分交字第110305221
    1號函（本院卷第51-52頁）、原處分（本院卷第61頁）、測
    速照片採證照片（本院卷第41頁）、財團法人工業技術研究
    院雷達測速儀檢定合格證書（本院卷第71頁）、「限速40公
    里」標誌、測速取締標誌「警52」及「前有測速照相請依速
    限行駛」牌面照片（本院卷第57、70頁）、測速照相警告牌
    面設置表（本院卷第57頁）在卷可稽，核堪採認為真實。
㈢、復按「汽車駕駛人之行為有下列情形之一，當場不能或不宜
    攔 截製單舉發者，得逕行舉發：……七、經以科學儀器取得
    證 據資料證明其行為違規」、「前項第7款之科學儀器應採
    固 定式，並定期於網站公布其設置地點。但汽車駕駛人之
    行為 屬下列情形之一者，不在此限：……九、行車速度超過
    規定最高速限或低於規定之最低速限」、「對於前項第9 款
    之違規行為，採用固定或非固定式科學儀器取得證據資料證
    明者，於一般道路應於100公尺至300公尺間，於高速公路、
    快速公路應於300公尺至1,000 公尺間，明顯標示之；其定
    點當場攔截製單舉發者，亦同」，道交條例第7條之2第1項
    、第2項、第3項分別定有明文。又道路交通標誌標線號誌設
    置規則第55條之2第1項亦規定：測速取締標誌「警52」，用
    以警告車輛駕駛人前方路段常有測速取締執法，促使行車速
    度不得超過道路規定之最高速限或低於規定之最低速限。觀
    諸本件違規超速採證照片（本院卷第41頁) 中可見系爭車輛
    之車號：000-000，且明確標示「日期：2021/12/03、時間
    ：18:17:59、速限：40k/h、偵測車速：53km/h、證號：J0G
    A0000000A等數據，且本件舉發員警採證使用之雷達測速儀
    ，係依規定送請經濟部標準檢驗局委託財團法人工業技術研
    究院檢驗合格領有合格證書（規格：24.1GHz（K-Band）照
    相式、型號：（一）主機：EST-3000（二）天線：AGD340、
    器號：（一）主機：000000-0000（二）天線：000000-0000
    、檢定合格單號碼：J0GA0000000A,J0GA0000000B、檢定日
    期：110年8月12日、有效期限：111年8月31日），有財團法
    人工業技術研究院110年8月17日雷達測速儀檢定合格證書影
    本1份在卷足憑（本院卷第55頁） ；再者，原告駕駛系爭車
    輛超速違規當時之雷達測速儀所設置地點乃位臺北市仰德大
    道4段格致國中(往下山方向)前，而本案「前有測速照相」
    、「警52」取締告示牌、「速限40公里」標誌設置於距離前
    開雷達測速儀設置地點前約216公尺處之路燈桿上方，該取
    締告示牌及限速標誌之豎立位置明顯可見，圖樣清晰可辨，
    亦無遭受樹木或其他物體遮蔽之情，此有測速照相警告牌面
    設置表、「限速40公里」標誌、測速取締標誌「警52」及「
    前有測速照相請依速限行駛」牌面現場照片在卷可參(本院
    卷第57、70頁) ，自已符合前揭「一般道路應於100公尺至3
    00公尺間明顯標示」之舉發要件。
㈣、本件原告雖主張，天色及燈光均昏暗根本無法看到警告標誌
    云云。惟查：依舉發機關員警職務報告書所附該路段晚間現
    場照片（見本院卷第69-70頁）觀察可知，該處路面空曠，
    速限暨測速取締標誌設置於道路燈桿上方，於夜間經以路燈
    、車前燈照明之情形下，尚屬清晰可辨，駕駛人行經該處時
    僅須稍加注意，即得看見及辨識該標誌之設置而遵守之，客
    觀上亦無為一般用路人難以發現之情事，是原告上開主張，
    本院尚難採信。 
五、綜上所述，原告於事實概要欄所載時、地，有如事實概要欄
    所示之違規行為，事證明確，經被告於110年12月30日依道
    交條例第40條，以原處分裁處原告罰鍰1,200元，並記違規
    點數1點，核無違誤。原告訴請撤銷原處分，為無理由，應
    予駁回。
六、本案判決基礎已臻明確，兩造其餘攻擊防禦方法及訴訟資料
    ，經本院審核後，認與判決結果不生影響，且無調查之必要
    ，爰不一一論述及調查，併此敘明。
七、第一審裁判費為300元，依法應由敗訴之原告負擔，且係原
    告於起訴時繳納，爰確定第一審訴訟費用如主文第2項所示
    。
八、結論：原告之訴為無理由，依行政訴訟法第98條第1項前段
    、第237條之8第1項，判決如主文。
中　　華　　民　　國　　111 　年　　4 　　月　　29　　日
                  行政訴訟庭　　法　官　張瑜鳳
以上正本係依原本作成。
如不服本判決，應於判決送達後20日內，以原判決違背法令為理
由，向本院提出上訴狀並表明上訴理由（原判決所違背之法令及
其具體內容或依訴訟資料可認為原判決有違背法令之具體事實）
，並繳納上訴裁判費新臺幣750 元。
其未載明上訴理由者，應於提出上訴後20日內，向本院補提理由
書（上訴狀及上訴理由書均須按他造人數附繕本）；如未按期補
提上訴理由書，則逕以裁定駁回上訴。　　　　　　　　　
中　　華　　民　　國　　111 　年　　4 　　月　　29　　日
                                書記官  林劭威